# 上市公司财务报告有无格式要求

提问人：yjhly2011 时间：2011-12-06 22:40:55
上市公司财务报告有无格式要求，比如字体、大小等？

回答人：chenyiwei
《公开发行证券的公司信息披露内容与格式准则第 2 号〈年度报告的内容与格式〉》（ 2007 年修订）中仅规定“在指定报纸上刊登的年度报告摘要最小字号为标准 6 号字，最小行距为0.02。” 实务中，很多上市公司公告的年报PDF文件（包括财务报告）是通过交易所下发的年报XBRL填报系统生成的，格式已经内置在该等系统中。也有些上市公司对外披露的年报是审计报告后附的原件，这时就主要看各事务所的排版规范了。